【裁判字號】    97,訴,1004
【裁判日期】    970630
【裁判案由】    毒品危害防制條例
【裁判全文】
臺灣臺北地方法院刑事判決              97年度訴字第1004號
    公  訴  人  臺灣臺北地方法院檢察署檢察官
    被      告  甲○○
上列被告因違反毒品危害防制條例案件，經檢察官提起公訴（九
十七年度毒偵字第一二八五號），因被告於準備程序中就犯罪事
實為有罪陳述，經合議庭裁定依簡式審判程序審理，本院判決如
下：
    主  文
甲○○施用第一級毒品，累犯，處有期徒刑壹年。扣案之第一級
毒品海洛因（驗餘淨重零點壹零貳公克）沒收銷燬，包裝第一級
毒品海洛因之包裝袋壹個（淨重零點貳捌公克）沒收。
    事  實
一、甲○○前於民國九十二年間因施用第一級、第二級毒品，經
    臺灣臺北地方法院檢察署檢察官起訴並聲請強制戒治，強制
    戒治部分經本院以九十二年度毒聲字第九七四號裁定令入戒
    治處所施以強制戒治，嗣於九十三年一月九日強制戒治執行
    完畢釋放，刑案部分經本院九十二年度訴字第一二四三號判
    處有期徒刑八月、五月確定；復於九十二年間再因施用第一
    級、第二級毒品，經本院九十二年度訴字第二○六九號判處
    有期徒刑十月、七月確定；上開兩案件所處之刑，嗣經本院
    九十三年度聲字第四二四號裁定應執行有期徒刑二年二月，
    於九十三年一月九日起算刑期，於九十四年九月十七日縮短
    刑期假釋出監，並付保護管束，於九十五年一月二十一日假
    釋付保護管束期滿，視為執行完畢。
二、詎甲○○仍不知悔改，基於施用第一級毒品之犯意，於九十
    七年三月二十七日中午十二時許為警採尿前回溯二十六小時
    內之某時（應扣除為警查獲後至採尿之時間），在不詳地點
    ，施用第一級海洛因一次，嗣於九十七年三月二十七日中午
    十一時三十分許，為警在臺北市○○路四八六巷四三號前查
    獲，並扣得其所有預備供施用之第一級毒品海洛因一包（海
    洛因驗餘淨重○點一○二公克，包裝袋淨重○點二八公克）
    。
三、案經臺北市政府警察局萬華分局報告臺灣臺北地方法院檢察
    署檢察官偵查起訴。
    理  由
一、上揭事實，業據被告甲○○於本院審理中坦承不諱（見本院
    九十七年六月十一日審理筆錄）；又被告為警查獲後所採集
    之尿液檢體，經送驗以氣相層析質譜儀檢驗結果，呈嗎啡及
    可待因陽性反應，有臺灣尖端先進生技醫藥股份有限公司九
    十七年四月七日濫用藥物檢驗報告一紙附卷可稽（見偵查卷
    第四七頁）；再扣案物一小包（內容物驗餘淨重○點一○二
    公克，包裝袋淨重○點二八公克），其內確為第一級毒品海
    洛因，亦有交通部民用航空局航空醫務中心九十七年四月十
    五日航藥鑑字第○九七二○一六號毒品鑑定書一紙在卷可參
    （見偵查卷第五○頁）；且按以氣相層析質譜儀之方法作藥
    物及其代謝產物之定性及定量分析檢驗者，幾乎不會有偽陽
    性反應產生，亦即如尿液中未含有煙毒之反應者，即不可能
    產生因藥物所引起之偽陽性反應，而人體施用海洛因後，平
    均尿液可檢驗出嗎啡陽性反應之時限為二十六小時等情，業
    據行政院國軍退除役官兵輔導委員會榮民總醫院八十三年四
    月七日（八三）北總內字第○三○五九號、行政院衛生署八
    十一年九月八日（八一）藥檢一字第八一一一四八八五號函
    示醫學上之專門意見在案，足認被告出於任意性之自白與事
    實相符，而堪採信。又被告曾於九十二年間因施用第一級、
    第二級毒品，經臺灣臺北地方法院檢察署檢察官聲請強制戒
    治，經本院以九十二年度毒聲字第九七四號裁定令入戒治處
    所施以強制戒治，嗣於九十三年一月九日強制戒治執行完畢
    釋放等情，有臺灣高等法院被告前案紀錄表在卷可參，被告
    於強制戒治執行完畢釋放後，五年內再犯本件施用毒品犯罪
    ，事證明確。
二、按海洛因為毒品危害防制條例第二條第二項第一款所規定之
    第一級毒品，核被告所為，係犯毒品危害防制條例第十條第
    一項之施用第一級毒品罪。被告施用第一級毒品前後持有毒
    品之行為，係施用毒品之低度行為，應為其施用毒品之高度
    行為所吸收，不另論罪。被告前於九十二年間因施用第一級
    、第二級毒品，經本院九十二年度訴字第一二四三號判處有
    期徒刑八月、五月確定；復於九十二年間再因施用第一級、
    第二級毒品，經本院九十二年度訴字第二○六九號判處有期
    徒刑十月、七月確定；上開兩案件所處之刑，嗣經本院九十
    三年度聲字第四二四號裁定應執行有期徒刑二年二月，於九
    十三年一月九日起算刑期，於九十四年九月十七日縮短刑期
    假釋出監，並付保護管束，於九十五年一月二十一日假釋付
    保護管束期滿，視為執行完畢等情，有臺灣高等法院被告前
    案紀錄表在卷可按，其於五年以內故意再犯本件有期徒刑以
    上之罪，為累犯，應依刑法第四十七條第一項之規定，加重
    其刑。爰審酌被告施用毒品，對個人身心戕害甚鉅，且有如
    事實欄所述多次施用毒品前科，竟仍再犯本件施用第一級毒
    品犯行，實無足取，惟念其於犯罪後坦承犯行不諱，暨被告
    之生活狀況、品行、智識程度等一切情狀，量處如主文所示
    之刑，以資懲戒。末查扣案之第一級毒品海洛因一包（海洛
    因驗餘淨重○點一○二公克），為查獲之第一級毒品，應依
    毒品危害防制條例第十八條第一項前段規定宣告沒收銷燬；
    又包裝上開海洛因之包裝袋一個（淨重○點二八公克），有
    防止毒品裸露、逸出及潮濕之功用，並便於攜帶使用，為被
    告所有而預備供施用毒品犯罪所用之物等情，業經被告自承
    在案，爰依刑法第三十八條第一項第二款規定宣告沒收。
據上論斷，應依刑事訴訟法第二百七十三條之一第一項、第二百
九十九條第一項前段，毒品危害防制條例第十條第一項、第十八
條第一項前段，刑法第十一條前段、第四十七條第一項、第三十
八條第一項第二款，判決如主文。
本案經檢察官鄧巧羚到庭執行職務
中    華    民    國  九十七  年    六    月  三十    日
                      刑事第八庭  法  官  孫  曉  青
上正本證明與原本無異。
如不服本判決應於送達後十日內向本院提出上訴狀。
                                  書記官  郭  錦  賢
中    華    民    國  九十七  年    六    月  三十    日
附錄本案論罪科刑法條全文
毒品危害防制條例第十條
施用第一級毒品者，處六月以上五年以下有期徒刑。
施用第二級毒品者，處三年以下有期徒刑。


司法院資訊處製作；財團法人民間司法改革基金會備份。
